【裁判字號】    91,上易,2887
【裁判日期】    920624
【裁判案由】    侵占等
【裁判全文】
臺灣高等法院刑事判決                          九十一年度上易字第二八八七號
    上  訴  人
    即  被  告  戊○○
    選任辯護人  孫冬生  律師
右上訴人因侵占等案件，不服臺灣板橋地方法院九十一年度易字第六五七號，中華民
國九十一年八月二十六日第一審判決（起訴案號：臺灣板橋地方法院檢察署九十年度
偵字第一二五六七號及併案部分：同署九十一年度偵字第三九九五號）提起上訴，本
院判決如左：
    主  文
上訴駁回。
    事實及理由
一、本案經本院審理結果，認第一審以上訴人即被告戊○○連續犯刑法第三百三十六
    條第二項之罪，判處有期徒刑壹年及從一重論同法第三百三十九條第一項之罪，
    判處有期徒刑陸月，應執行有期徒刑壹年肆月，經核其認事用法及量刑均無不當
    ，應予維持，並引用第一審判決書記載之事實、證據及理由（如附件）。
二、被告上訴意旨略稱：被告受僱於公信力公司，固向客戶乙○○及張祚傑各收取二
    十五萬元及十萬元，然均交回公司，最後一次向台中之王美幼收取七十五萬元（
    支票與現金合計），亦交給告訴人丙○○本人或公司，且告訴人所指遭被告侵占
    之八Ｇ─八九五五號自用小客車一部，係告訴人丙○○自己駛去台中開庭，伊等
    並無佔用云云。被告辯護人另具狀推稱：該車仍在告訴人公司，且於九十年十月
    二十三日由該公司職員甲○○向丙○○借用，在中山高速公路違規受罰，有罰單
    可憑，顯見告訴人之指控非真等語。惟查：(一)被告戊○○、己○○（已處刑判決
    確定）二人如何共同侵占客戶即債務人乙○○、張祚傑欠款及詐收王美幼所交付
    之上開債款之犯罪事實，原審判決已記載所憑之證據及認定之理由，對被告二人
    否認犯罪所持之辯解，如何不足採憑，復於理由內予以指駁。經核原審判決就此
    部分所為事實之認定及證據之取捨，並不違背經驗法則與論理法則，尚難認有違
    誤。被告仍執陳詞，就原判決已說明事項及原審採證認事之適法行使，再為爭執
    ，任意指摘原判決此部份為不當，則無理由。(二)關於侵占上列八Ｇ─八九五五自
    用小客車部分，被告所指證人甲○○固到庭證稱：伊在三年前於公信力公司職任
    收款業務，約歷二、三個月，每月薪津二萬元，任職期間向丙○○借用八Ｇ─八
    九五五號自用小各車，因無照開車為高速公路警察發覺開單處罰，時間約在九十
    年十月二十三日之前二、三個月間，辭職之當日又未領到薪資云云。然此項證詞
    ，為告訴人丙○○堅詞否認其事，並陳稱伊不認識甲○○，公信力公司亦從未聘
    僱此人，顯係串證，不能採憑等語。查證人甲○○駕駛該小客車行駛高速公路無
    照違規受罰之事，固有交通管理事件通知單一份為憑，然其所稱受僱於告訴人公
    司，期間又向丙○○借用該車之詞，迄不能提出任何證據以為證實，本院經傳喚
    該公司職員丁○○、李道明及本案共同被告己○○到庭，均一致供明不認識甲○○之人（見本院九十二年五月二十一日訊問筆錄），證人丁○○尤堅指公司並無
    聘僱甲○○，並提出該公司八十九年十二月至九十年七月間之員工姓名表一份可
    憑，倘甲○○果係受僱於該公司約二、三月之長，薪資復未領畢，該公司負責人
    、管理人事薪資之屬員，甚利害關係同一之共同被告己○○等人，竟無一相識，
    洵有違情常，甲○○未取得駕駛執照，身為老闆之丙○○怎能輕易私予供車資借
    ，自難遽予採信，辯護人迄本案上訴本院後始提出此項辯解，期資為證明該車輛
    於九十年八月間，尚在丙○○手中，非遭侵占，即不能單憑此項證言而為被告有
    利之認定，被告執此上訴指摘原判決此部份亦屬不當，即難予憑取。綜上所述，
    本件被告之上訴，均難認有理由，應予駁回，被告辯護人再請求傳喚證人甲○○
    ，及客戶即債務人王美幼二人，即核無必要，併此敘明。
三、被告戊○○經合法傳喚，無正當理由不到庭，爰不待其陳述逕行判決。
據上論結，應依刑事訴訟法第三百七十三條、第三百六十八條、第三百七十一條，判
決如主文。
本案經檢察官陳維練到庭執行職務。
中    華    民    國      九十二      年      六      月    二十四      日
                                    審判長法  官  李  相  助
                                          法  官  魏  新  國
                                          法  官  黃  聰  明
右正本證明與原本無異。
不得上訴。
                                          書記官   耿  鳳  君
中    華    民    國      九十二      年      六      月    二十五      日
附錄本案論罪科刑法條全文：
中華民國刑法第三百三十六條第二項
 (公務公益侵占罪、業務侵占罪)
對於業務上所持有之物，犯前條第一項之罪者，處六月以上五年以下有期
徒刑，得併科三千元以下罰金。
中華民國刑法第三百二十條第一項
 (普通竊盜罪、竊佔罪)
意圖為自己或第三人不法之所有，而竊取他人之動產者，為竊盜罪，處五
年以下有期徒刑、拘役或五百元以下罰金。
中華民國刑法第三百三十九條第一項
 (普通詐欺罪)
意圖為自己或第三人不法之所有，以詐術使人將本人或第三人之物交付者
，處五年以下有期徒刑、拘役或科或併科一千元以下罰金。


司法院資訊處製作；財團法人民間司法改革基金會備份。
